臺灣高等法院高雄分院刑事判決　　　　　　　　　九十二年度上易字第一五五七號
　　上　訴　人　台灣高雄地方法院檢察署檢察官
　　上　訴　人
　　即　被　告　丙○○
　　選任辯護人　黃奉彬
右上訴人因被告傷害案件，不服台灣高雄地方法院九十二年度易字第一三六０號中華
民國九十二年九月三日第一審判決（起訴案號：台灣高雄地方法院檢察署九十二年度
偵字第六二０號），提起上訴，本院判決如左：
    主  文
原判決撤銷。
本件公訴不受理。
    理  由
一、公訴意旨略以：被告丙○○與其兄洪義泰、姪女洪麗君（後二人業據告訴人乙○
    ○撤回告訴，經檢察官為不起訴處分確定），平日因停車問題與告訴人乙○○時
    有口角，嗣於民國九十一年十一月一日晚上九時三十分許，被告復因不滿告訴人
    店內之客人將機車停放在高雄市○○區○○路一四三號前馬路，阻擋大樓住戶出
    入，遂與告訴人發生爭執，適洪義泰經過該處，見狀即持木棍欲毆打告訴人，但
    未擊中，被告見告訴人為閃避洪義泰毆擊，無暇他顧之際，竟臨時起意，基於傷
    害之故意，持不明銳器刺向告訴人臉部，致告訴人受有右臉頰穿刺傷○‧五公分
    Ｘ○‧五公分Ｘ一公分、左臉頰淺部撕裂傷○‧五公分Ｘ○‧五公分、左臉頰皮
    下血腫九公分Ｘ九公分等傷害，因認被告涉犯刑法第二百七十七條第一項之傷害
    罪嫌云云。
二、按告訴乃論之罪，告訴人於第一審辯論終結前，得撤回其告訴。又告訴乃論之罪
    ，對於共犯之一人撤回告訴者，其效力及於其他共犯。次按告訴乃論之罪，其告
    訴經撤回者，應諭知不受理之判決。刑事訴訟法第二百三十八條第一項、第二百
    三十九條第一項前段、第三百零三條第三款分別定有明文。
三、訊據上訴人即被告矢口否認傷害犯行，辯稱：我與告訴人僅發生爭吵，沒有刺傷
    告訴人云云。經查：公訴意旨所指事實，業據告訴人指訴綦詳，復有告訴人受傷
    情形之診斷證明書一份為證，告訴人於原審及本院均明確指稱：洪義泰拿一根木
    棍追我，被告也一同圍過我，我一直退後，並用雙手撥擋木棍，沒想到被告拿不
    明利器刺向我左臉頰，我被刺後，開始流血，此時，木棍剛好又打過來，木棍被
    我用手抓住，丟到地上等語，核與證人即告訴人之女傭ＢｅａｔｒｉｚＬａａｇ
    Ｂａｎｃｏｒｏ（下稱Ｂｅａｔｒｉｚ）於原審證稱：被告與告訴人爭執後不久
    ，洪義泰拿一支木棍又回到現場揮舞，告訴人看到洪義泰揮舞木棍，就一直往後
    退到路旁，這時被告在告訴人背後，手持不詳物品打告訴人的左臉頰等語相符。
    由告訴人及證人陳述之情節可知，被告與洪義泰係聯手攻擊告訴人，雖洪義泰手
    持之木棍並未擊中告訴人，惟案發當時，被告與洪義泰共同夾擊告訴人，洪義泰
    持木棍在前揮舞，被告則持不明利器在後刺傷告訴人，被告與洪義泰間，顯然有
    共同傷害告訴人之犯意聯絡，並由洪義泰分擔在前夾擊之行為，被告則分擔在後
    行刺之行為，其二人間有共同甲犯關係，甚為明確。公訴人認被告係另行起意傷
    害告訴人，與洪義泰間無共犯關係，尚有誤會。
四、被告與洪義泰共犯刑法第二百七十七條第一項之傷害罪，依同法二百八十七條前
    段規定，須告訴乃論，而告訴人於偵查中已撤回對洪義泰之告訴，洪義泰經檢察
    官於九十二年四月四日為不起訴處分，並確定在案，有臺灣高雄地方法院檢察署
    檢察官九十二年度偵字第六二０號不起訴處分書一份在卷可參。告訴人對本案之
    共犯洪義泰撤回告訴，揆諸上開規定，其撤回告訴之效力及於被告，法院應為不
    受理之判決。原審法院未查，遽為被告有罪之諭知，顯有違誤。檢察官上訴意旨
    指摘原判決量刑過輕，被告上訴意旨否認犯行，雖均無理由，惟原判決既有上開
    可議之處，自應由本院撤銷原判決，另為不受理之判決。
據上論斷，應依刑事訴訟法第三百六十九條第一項前段、第三百六十四條、第三百零
三條第三款，判決如主文。
本案經檢察官羅建勛到庭執行職務。
中    華    民    國      九十三      年      一      月       九       日
                              臺灣高等法院高雄分院刑事第六庭
                                  審判長法官  王憲義
                                        法官  張意聰
                                        法官  范惠瑩
右甲本證明與原本無異。
不得上訴。
                                  法院書記官  呂明燕
中    華    民    國      九十三      年      一      月      九        日
